最高法院刑事判決　　　　　　　　　 111年度台上字第3099號
上　訴　人　蕭凱成




上列上訴人因違反毒品危害防制條例等罪案件，不服臺灣高等法
院高雄分院中華民國111年4月6日第二審判決（109年度上訴字第
1187號，起訴案號：臺灣高雄地方檢察署108 年度偵字第5432號
），提起上訴，本院判決如下：
    主  文
上訴駁回。
    理  由
一、刑事訴訟法第377 條規定：上訴於第三審法院，非以判決違
    背法令為理由，不得為之。是提起第三審上訴，應以原判決
    違背法令為理由，係屬法定要件。如果上訴理由書狀並非依
    據卷內訴訟資料，具體指摘原判決不適用何種法則或如何適
    用不當，或所指摘原判決違法情事，顯與法律規定得為第三
    審上訴理由之違法情形不相適合時，均應認其上訴為違背法
    律上之程式，予以駁回。本件原審審理結果，認定上訴人蕭
    凱成有其事實欄及其附表（下稱附表）一所載販賣第二級毒
    品犯行明確，因而撤銷第一審關於附表一編號1 部分（即第
    一審判決附表二編號1 部分）之科刑判決，改判仍論處上訴
    人販賣第二級毒品罪刑，並諭知相關之沒收、追徵，另維持
    第一審關於附表一編號2部分（即第一審判決附表二編號2部
    分）之科刑判決，駁回上訴人此部分在第二審之上訴，已詳
    細敘述其認定犯罪事實所憑之心證理由。
二、證據之取捨及事實之認定，均為事實審法院之職權，倘其採
    證認事並未違背證據法則、經驗法則或論理法則，復已敘述
    其憑以判斷之心證理由，即不能任意指為違法。原判決主要
    依憑證人許志全之證述、上訴人之部分供述，及卷附銀行帳
    戶交易明細、上訴人與許志全間LINE對話截圖、濫用藥物成
    品檢驗鑑定書，扣案之毒品甲基安非他命、手機等物為據，
    敘明上訴人就附表一編號2 所販賣之第二級毒品甲基安非他
    命，經換算後係以每錢新臺幣（下同）7600元購入，再向購
    毒者報價1錢之甲基安非他命為「7900元」，待「jerry」、
    許志全均向上訴人表示欲購買1 錢之甲基安非他命後，上訴
    人再指示其等匯款7900元，上訴人購入及售出之金額，顯存
    在每錢300 元之價差利潤，而有營利事實及意圖，上訴人及
    其下游所從事之毒品交易，顯非單純集資團購或合資購買，
    至附表一編號1犯行部分，衡以上訴人於附表一編號2所為業
    經認定有賺取價差之事實，及許志全於偵查、第一審所證上
    訴人會不定期聯絡其等與上訴人交易，並跟其等報價，並說
    明匯款期限、帳戶，之後再個別約定時地取貨，其完全不知
    道上訴人毒品來源為何人，亦不知上訴人實際用多少錢跟上
    游買，也不知合資者有誰，有多少人及多少量等語，可知上
    訴人乃於下游購毒者均不知情之情況下，向特定人報價、兜
    售毒品，再轉而向上游購入毒品後分別出售，已為常態事實
    ，且上訴人與許志全間僅一般朋友，而毒品量微價高，取得
    不易，茍無利益可圖，應無甘冒危險，而平價供應他人施用
    之理等情，堪認上訴人就附表一編號1 所為，亦係承襲長期
    營利模式，以較低廉之價格向上游取得毒品後，再以較高額
    賣予許志全，並從中賺取價差牟利，而同有營利意圖無疑，
    是上訴人意圖營利，而有附表一編號1、2所示販賣第二級毒
    品甲基安非他命之犯行，事證明確等旨，並就上訴人所辯其
    係集資團購、合資購買而無營利意圖云云如何不可採，詳予
    指駁。核其論斷，俱有卷存證據資料可憑，復與經驗法則、
    論理法則無違，上訴理由於此部分乃反覆爭執其係集資團購
    而無營利意圖云云，顯非依據卷內資料而為具體指摘，並非
    適法之上訴第三審之理由。
三、刑之量定及定應執行刑，屬為裁判之法院得依職權裁量之事
    項，苟其量刑已以行為人之責任為基礎，並斟酌刑法第57條
    各款所列情狀，說明其量刑所側重之事由及其評價，於法定
    刑度內，酌量科刑，無顯然失當或違反公平、比例及罪刑相
    當原則者，亦無根據明顯錯誤之事實予以量定刑期，或偏執
    一端，致顯有失出失入情形；而定應執行刑部分，若已綜合
    被告所犯各罪之情狀及其人格與犯罪之間的關聯而予評價，
    且其結果並未違背刑法第51條第5 款之外部界限，及平等原
    則、比例原則、責罰相當原則等內部界限，即不得任指為違
    法。原判決說明上訴人就附表一編號2 部分之犯行，有毒品
    危害防制條例第17條第1 項「供出毒品來源，因而查獲其他
    正犯」減刑規定之適用，附表一編號1 部分之犯行則無上開
    規定之適用，且本件毒品交易次數並非單一，交易金額非微
    ，查無客觀上足以引起一般人同情之犯罪原因與環境，因而
    不能適用刑法第59條規定予以酌減其刑等情，再說明其審酌
    上訴人犯罪之動機、目的、手段、犯罪所生危害，並上訴人
    之品行、智識程度、家庭生活暨經濟、工作情況、犯後態度
    等一切情狀，認第一審就附表一編號2部分量處有期徒刑2年
    9月並無不當，另就附表一編號1部分，則因撤銷第一審此部
    分科刑判決，因而量處有期徒刑7年2月，再考量上訴人所犯
    附表一編號1、2之罪時間相近，販賣對象僅1 人等各罪間相
    關因素，及刑罰經濟效應、上訴人矯正之必要程度等情狀，
    酌定其應執行刑有期徒刑7 月10日。核屬原審刑罰權之適法
    行使，亦無違法可指。上訴理由此部分泛稱應予從輕量刑，
    顯未依據卷內資料而為具體指摘，並非適法之上訴第三審之
    理由。
四、綜合前述及其他上訴理由，經核係就原審認事及量刑、定刑
    職權之適法行使，徒憑己見，任指違法，難認已符合首揭法
    定之第三審上訴要件，應認其上訴為違背法律上之程式，予
    以駁回。
五、依刑事訴訟法第395條前段，作成本判決。
中    華    民    國   111    年    8     月    18    日
                  刑事第三庭審判長法  官  徐  昌  錦  
                                  法  官  林  恆  吉  
                                  法  官  林  海  祥  
                                  法  官  江  翠  萍  
                                  法  官  侯  廷  昌  
本件正本證明與原本無異
                                  書記官
中    華    民    國   111    年    8     月    23    日